最高法院刑事判決　　　　　　　　　　　　　　八十七年度台上字第四二四七號
　上訴人　甲○○　男民國四十四.
　　　　　　　　　身分證統一編.
　　　　　　　　　住台灣省台北縣板橋市○○路七十四巷一弄九號四樓
　　　　　　　　　（另案在台灣台北監獄執行）
右上訴人因違反毒品危害防制條例等罪案件，不服台灣高等法院中華民國八十七年三
月三十一日第二審判決（八十六年度上訴字第五四九八號，起訴案號：台灣板橋地方
法院檢察署八十五年度偵字第三二九○、一一五二四、四○五八號），提起上訴，本
院判決如左：
    主  文
原判決關於甲○○非法販賣化學合成麻醉藥品部分撤銷，發回台灣高等法院。
其他上訴駁回。
    理  由
發回部分：
原判決維持第一審論處上訴人甲○○連續非法販賣化學合成麻醉藥品罪刑之判決，駁
回上訴人在第二審之上訴，固非無見。
惟按(一)原判決事實認定上訴人於民國八十五年五、六月間，以不詳價格連續販賣二次
安非他命予廖長叡，理由內則以上訴人於偵查中坦承曾經二次交付安非他命予廖長叡
，並從中抽取部分安非他命吸用等語，核與廖長叡於偵查中供述情節相符為主要依據
。然查上訴人於偵查中雖供稱曾交付二次安非他命予廖長叡，惟另稱並未收錢（見偵
字第一一五二四號卷第一○一頁反面），而廖長叡於偵查中則稱；「他所言實在沒收
我錢」等語，亦未供稱曾向上訴人購買安非他命，及上訴人曾抽取部分安非他命吸用
（同上卷第一○二頁），則原判決採用上訴人及廖長叡上開供述為其所憑之證據，其
認定之事實與採用之證據，顯不相適合，難謂無理由矛盾之違法。又原判決事實欄認
定上訴人連續販賣安非他命予廖長叡二次、廖文彬二次，乃理由內論上訴人為連續犯
時，卻謂上訴人僅販賣安非他命二次（見原判決第三頁反面第一、二行），同屬理由
矛盾。(二)又上訴人始終否認非法販賣安非他命予廖長叡，廖長叡自警訊以迄偵審中，
亦從未承認向上訴人購買安非他命，除上開偵查中所述外，於警訊時供稱：「安非他
命是甲○○送我吸食」（同上卷第十頁反面），第一審供稱：「（甲○○有否在八十
五年五、六月間賣安非他命二次予你？）沒有」（第一審卷第一八四頁），於原審亦
供稱：「他沒有向我拿錢」等語（原審卷第八八頁反面），其二人情節相符之供詞何
以不可採？原判決未於理由內予以說明，有理由不備之違法。又原判決既論上訴人以
非法販賣化學合成麻醉藥品罪，乃事實欄卻未認定其賣與廖長叡、廖文彬安非他命，
係非法販賣，亦有可議。以上或為上訴意旨所指摘，或為本院得依職權調查之事項，
應認有發回更審之原因。至原判決不另諭知無罪部分，基於審判不可分原則，應一併
發回。又毒品危害防制條例已於八十七年五月二十日公布施行，於更審判決時應注意
比較適用。
駁回部分：
按犯肅清煙毒條例之罪者，除經地方法院或其分院判處死刑或無期徒刑而未經上訴之
案件，或經高等法院或其分院判處死刑或無期徒刑之案件，或駁回對於初審法院判處
死刑或無期徒刑之上訴案件外，以地方法院或其分院為初審，高等法院或其分院為終
審，該條例第十六條定有明文。本件上訴人因煙毒案件，原審係維持初審法院論上訴
人販賣毒品罪，處有期徒刑十年之判決，於八十七年三月三十一日駁回上訴人在終審
法院之上訴，依首揭說明，自不得上訴第三審法院，上訴人竟復提起上訴，顯為法所
不許，應予駁回。又毒品危害防制條例雖於八十七年五月二十日修正公布施行，於五
月二十二日生效。惟本件係於該條例修正公布施行前判決確定尚未執行之案件，依該
條例第三十五條第四款規定，仍應適用肅清煙毒條例之規定，併予敘明。
據上論結，應依刑事訴訟法第三百九十五條前段、第三百九十七條、第四百零一條，
判決如主文。
中      華      民      國    八十七    年     十二     月      十      日
                              最高法院刑事第八庭
                                  審判長法官  謝  家  鶴
                                        法官  羅  一  宇
                                        法官  花  滿  堂
                                        法官  陳  世  淙
                                        法官  洪  佳  濱
      右正本證明與原本無異
                                              書  記  官
中      華      民      國    八十七    年     十二     月     十四     日
